【裁判字號】    99,訴,589
【裁判日期】    990812
【裁判案由】    損害賠償
【裁判全文】
臺灣臺北地方法院民事判決               99年度訴字第589號
原      告    癸○○  
訴訟代理人    楊佳璋律師
複代理人      陳志忠律師
被      告    陳凱恂  
兼法定代理人  卯○○  
              戊○○  
被      告    陳品劭原名陳成.
兼法定代理人  壬○○  
              寅○○  
被      告    郭冠宏  
兼法定代理人  子○○  
              庚○○  
被      告    張維揚  
兼法定代理人  辛○○  
              乙○○  
被      告    宋長彥  
兼法定代理人  丙○○  
              巳○○  
被      告    洪家偉  
兼法定代理人  己○○  
              辰○○  
被      告    曾威瑾原名曾彥.
兼法定代理人  丑○○  
被      告    李聿鈞  
兼法定代理人  丁○○  
              甲○○  
上列當事人間請求損害賠償事件，本院於中華民國99年7 月29日
言詞辯論終結，判決如下：
    主      文
被告陳凱恂、陳品劭、郭冠宏、張維揚、宋長彥、洪家偉、曾威
瑾、李聿鈞應連帶給付原告新臺幣壹拾柒萬陸仟元，及分別自如
附表一所示之日期起至清償日止，按年息百分之五計算之利息。
被告陳凱恂、卯○○、戊○○應連帶給付原告新臺幣壹拾柒萬陸
仟元整，及分別自如附表二所示之日期起至清償日止，按年息百
分之五計算之利息。
被告陳品劭、壬○○、寅○○應連帶給付原告新臺幣壹拾柒萬陸
仟元整，及自民國九十九年二月二十五日起至清償日止，按年息
百分之五計算之利息。
被告郭冠宏、子○○、庚○○應連帶給付原告新臺幣壹拾柒萬陸
仟元，及自民國九十九年二月二十五日起至清償日止，按年息百
分之五計算之利息。
被告張維揚、辛○○、乙○○應連帶給付原告新臺幣壹拾柒萬陸
仟元，及自民國九十九年二月二十五日起至清償日止，按年息百
分之五計算之利息。
被告宋長彥、丙○○、巳○○應連帶給付原告新臺幣壹拾柒萬陸
仟元，及自民國九十九年二月二十五日起至清償日止，按年息百
分之五計算之利息。
被告洪家偉、己○○、辰○○應連帶給付原告新臺幣壹拾柒萬陸
仟元，及分別自如附表三所示之日期起至清償日止，按年息百分
之五計算之利息。
被告曾威瑾、丑○○應連帶給付原告新臺幣壹拾柒萬陸仟元，及
自民國九十九年二月二十五日起至清償日止，按年息百分之五計
算之利息。
被告李聿鈞、丁○○、甲○○應連帶給付原告新臺幣壹拾柒萬陸
仟元整，及自民國九十九年二月二十六日起至清償日止，按年息
百分之五計算之利息。
前九項如其中一被告已為給付，其餘被告於其給付範圍內即免除
給付之義務。
原告其餘之訴駁回。
訴訟費用由被告連帶負擔五分之一，餘由原告負擔。
本判決原告勝訴部分得假執行。但被告以新臺幣壹拾柒萬陸仟元
，為原告預供擔保，得免為假執行。
原告其餘假執行之聲請駁回。
    事實及理由
壹、程序方面 
一、本件被告卯○○、寅○○、郭冠宏、張維揚、辛○○、乙○
    ○、巳○○、洪家偉、己○○、辰○○、李聿鈞、丁○○經
    合法通知未於言詞辯論期日到場，亦核無民事訴訟法第386
    條所列各款情形，應依原告之聲請，由其一造辯論而為判決
    。
二、按訴狀送達後，原告不得將原訴變更或追加他訴，但請求之
    基礎事實同一者、擴張或減縮應受判決事項之聲明者，不在
    此限，民事訴訟法第255條第1項第2款、第3款定有明文。經
    查，原告起訴時訴之聲明為：「(一)被告應給付原告新臺幣（
    下同）1,000,000元，並自起訴狀繕本送達之翌日起至清償
    日止，按年息5%計算之利息。(二)願供擔保，請准宣告假執行
    。」，嗣於99年5月26日具狀變更訴之聲明為：「(一)被告應
    連帶給付原告861,651元及自起訴狀繕本送達之翌日起至清
    償日止，按年息5%計算之利息。(二)願供擔保，請准宣告假執
    行。」，另追加卯○○、己○○為被告，原告所為之追加，
    係本於被告陳凱恂、陳品劭、郭冠宏、張維揚、宋長彥、洪
    家偉、曾威瑾、李聿鈞共同毀損原告經營之「凱婷汽車材料
    百貨行」之同一基礎事實，而金額部分核屬減縮應受判決事
    項之聲明，揆諸前揭規定，並無不合。
貳、實體方面
一、原告主張：被告陳凱恂、陳品劭（原名陳成）、李聿鈞、張
    維揚、宋長彥、曾威瑾（原名曾彥誌）、洪家偉、郭冠宏及
    綽號「太陽神」、「可愛」、「小黑」等姓名年籍不詳之男
    子受訴外人廖順益（綽號「阿土」）之教唆，共同基於損壞
    器物之意思聯絡，於97年12月23日晚上8時48分許，分持球
    棒、高爾夫球桿至原告所經營位於臺北市○○區○○街275
    號1樓之「凱婷汽車材料百貨行」，砸毀生財設備及器具，
    至令不堪使用，並受有861,651元之損害。而被告戊○○、
    卯○○為被告陳凱恂之法定代理人；被告壬○○、寅○○為
    被告陳品劭之法定代理人；被告子○○、庚○○為被告郭冠
    宏之法定代理人；被告辛○○、乙○○為被告張維揚之法定
    代理人；被告丙○○、巳○○為被告宋長彥之法定代理人；
    被告辰○○、己○○為被告洪家偉之法定代理人；被告丑○
    ○為被告曾威瑾之法定代理人；被告丁○○、甲○○為被告
    李聿鈞之法定代理人，自應分別與被告陳凱恂、陳品劭、郭
    冠宏、張維揚、宋長彥、洪家偉、曾威瑾、李聿鈞負連帶賠
    償責任。原告因被告之侵權行為所受之損害如下：(一)租金之
    損失：於97年l2月23日遭被告陳凱恂、陳品劭、郭冠宏、張
    維揚、宋長彥、洪家偉、曾威瑾、李聿鈞砸毀後，歷經2個
    月餘之整理、維修始於98年3月3l日重新營業，修復期間致
    無法營業，共計3個月，每月租金為40,000元，租金損失共
    計120,000元；(二)營業利益之損失：因修復期間無法營業，
    共計3個月，每月營業額96,000元，營業損失共計288,000元
    ；(三)修理費用：共計155,000元；(四)生財器具之損失：共計
    298,651元，上開損害賠償金額合計為861,651元。爰依民法
    第184條第1項前段、第185條、第187條之規定，請求被告應
    連帶負侵權行為損害賠償責任。並聲明：(一)被告應連帶給付
    原告861,651元及自起訴狀繕本送達之翌日起至清償日止，
    按年息5%計算之利息。(二)願供擔保，請准宣告假執行。
二、被告答辯：
  (一)被告陳凱恂、戊○○則以：事發當天被告陳凱恂雖有在場，
    但並未動手砸原告的店，而原告請求之金額都不相同且請求
    過高，況原告所提之估價單都是97年9月8月等語，資為抗辯
    。並聲明：1.原告之訴及其假執行之聲請均駁回。2.如受不
    利判決，願供擔保請准宣告免為假執行。
  (二)被告陳品邵、壬○○則以：事發當天被告陳品邵雖有到場，
    但沒有進入該店而係在店之對面，其並不知道裡面之狀況，
    且未動手砸店，而當時毀損部分僅有玻璃而已，原告請求之
    範圍太多顯不合理，若需賠償應依警察當時毀損之金額賠償
    等語，資為抗辯。並聲明：1.原告之訴及其假執行之聲請均
    駁回。2.如受不利判決，願供擔保請准宣告免為假執行。
  (三)被告郭冠宏、子○○、庚○○則以：被告郭冠宏僅係於事發
    當日被帶至現場，並不知道發生何事並未動手砸店，且事件
    係發生於97年12月，但原告所提之估價單卻係97年9 月或10
    月，而原告請求之金額真實情況不符且過高。另自維修證明
    觀之於97年12月就開始進行維修工程，但原告提出之估價單
    卻係98年2月23日顯不合理，況就估價單上所載地下室鐵門
    及防水部分，事發當時應該沒有到地下室，故此部分不應由
    被告負擔等語，資為抗辯。並聲明：1.原告之訴及其假執行
    之聲請均駁回。2.如受不利判決，願供擔保請准宣告免為假
    執行。
  (四)被告張維揚、辛○○、乙○○則以：並未動手砸店等語，資
    為抗辯。並聲明：原告之訴駁回。
  (五)被告宋長彥、丙○○則以：被告宋長彥事發當時僅在該店外
    面並未進入，亦不清楚去那裡做什麼，並未動手砸店。而原
    告請求之金額過高，況其提出之證據皆不合理及沒有任何公
    司行號可佐證其真實性，且當時毀損照片大部分只有玻璃，
    至於藥水器材等物，不見得有毀損等語，資為抗辯。並聲明
    ：1.原告之訴及其假執行之聲請均駁回。2.如受不利判決，
    願供擔保請准宣告免為假執行。
  (六)被告洪家偉則以：並未動手砸店等語，資為抗辯。並聲明：
    原告之訴駁回。
  (七)被告曾威瑾、丑○○則以：被告曾威瑾事發當天並未至現場
    ，僅在該店附近等其他人一起回去，並不知道他們在做什麼
    ，未動手砸店，且原告請求之金額過高等語，資為抗辯。並
    聲明：1.原告之訴及其假執行之聲請均駁回。2.如受不利判
    決，願供擔保請准宣告免為假執行。
  (八)被告甲○○則以：被告李聿鈞並沒有進去砸店，且原告請求
    之金額不合理等語，資為抗辯。並聲明：1.原告之訴及其假
    執行之聲請均駁回。2.如受不利判決，願供擔保請准宣告免
    為假執行。
  (九)被告卯○○、寅○○、巳○○、辰○○、己○○、丁○○、
    李聿鈞則未於言詞辯論期日到場，亦未提出書狀作何聲明或
    陳述。
三、兩造不爭執事項  
    原告在臺北市○○區○○街275號1樓開設之「凱婷汽車材料
    百貨行」，於97年12月23日晚上8時48分許遭人砸店受損。
四、得心證之理由
    本件原告主張被告陳凱恂、陳品劭、郭冠宏、張維揚、宋長
    彥、洪家偉、曾威瑾、李聿鈞於97年12月23日共同砸毀原告
    經營之「凱婷汽車材料百貨行」，對原告自應負連帶損害賠
    償責任，而被告陳凱恂、陳品劭、郭冠宏、張維揚、宋長彥
    、洪家偉、曾威瑾、李聿鈞於行為時均未成年，故渠等之法
    定代理人亦應共同負連帶損害賠償責任，則為被告所否認，
    並以前詞置辯，是本件所應審就者為：(一)原告依侵權行為法
    則請求被告負連帶損害賠償責任，是否有理由？(二)原告請求
    金額是否妥適？茲分別論述如下：
  (一)被告等人就原告所受之損害各應負連帶損害賠償責任
  1.按因故意或過失，不法侵害他人之權利者，負損害賠償責任
    ；數人共同不法侵害他人之權利者，連帶負損害賠償責任；
    民法第184條第1項前段、第185條分別定有明文。次按數人
    共同為侵權行為加損害於他人，各有賠償其損害全部之責任
    ，最高法院19年上字第1202號判例要旨可資參照。本件原告
    主張被告陳凱恂、陳品劭、郭冠宏、張維揚、宋長彥、洪家
    偉、曾威瑾、李聿鈞等人於97年12月23日共同砸毀原告經營
    之「凱婷汽車材料百貨行」等情，而被告陳凱恂、陳品劭、
    郭冠宏、張維揚、宋長彥、洪家偉、曾威瑾、李聿鈞等人雖
    均否認有動手砸店，惟均不否認有到場之事實，倘非被告陳
    凱恂、陳品劭、郭冠宏、張維揚、宋長彥、洪家偉、曾威瑾
    、李聿鈞等人受他人之邀，共同至原告經營之「凱婷汽車材
    料百貨行」助勢他人砸店，衡情原告所經營之「凱婷汽車材
    料百貨行」亦不致遭受損害。是以，被告陳凱恂、陳品劭、
    郭冠宏、張維揚、宋長彥、洪家偉、曾威瑾、李聿鈞及第三
    人共同毀損原告所經營之「凱婷汽車材料百貨行」，屬故意
    不法侵害原告之權利，致原告受有損害，且該毀損行為與原
    告所受損害結果間，亦有相當因果關係，依民法第184條第1
    項前段及第185條規定，被告陳凱恂、陳品劭、郭冠宏、張
    維揚、宋長彥、洪家偉、曾威瑾、李聿鈞為共同侵權行為人
    ，自應連帶負損害賠償責任。則原告主張被告陳凱恂、陳品
    劭、郭冠宏、張維揚、宋長彥、洪家偉、曾威瑾、李聿鈞對
    原告應連帶負損害賠償責任，洵屬有據，應予准許。
  2.次按無行為能力人或限制行為能力人，不法侵害他人之權利
    者，以行為時有識別能力為限，與其法定代理人連帶負損害
    賠償責任；前項情形，法定代理人如其監督並未疏懈，或縱
    加以相當之監督，而仍不免發生損害者，不負賠償責任，民
    法第187條第1項前段、第2項定有明文。經查，被告陳凱恂
    為83年次（年籍詳卷），被告陳品劭為81年次（年籍詳卷）
    ，被告郭冠宏為83年次（年籍詳卷），被告張維揚為81年次
    （年籍詳卷），被告宋長彥為82年次（年籍詳卷），被告洪
    家偉為83年次（年籍詳卷），被告曾威瑾為83年次（年籍詳
    卷），被告李聿鈞為83年次（年籍詳卷），於本件侵權行為
    發生時即97年12月23日，均尚未成年，係限制行為能力人；
    另被告卯○○、戊○○為陳凱恂之法定代理人，被告寅○○
    、壬○○為陳品劭之法定代理人，被告子○○、庚○○為郭
    冠宏之法定代理人，被告辛○○、乙○○為張維揚之法定代
    理人，被告丙○○、巳○○為宋長彥之法定代理人，被告己
    ○○、辰○○為洪家偉之法定代理人，被告丑○○為曾威瑾
    之法定代理人，被告丁○○、甲○○為李聿鈞之法定代理人
    ，有被告等人之戶籍謄本在卷可稽（本院卷第56頁至第66頁
    、第94、95頁），復為被告所不爭執，堪信為真實。另衡諸
    本件毀損行為發生之情節，應認於被告陳凱恂、陳品劭、郭
    冠宏、張維揚、宋長彥、洪家偉、曾威瑾及李聿鈞行為時均
    具有識別能力。又倘被告卯○○及戊○○對於陳凱恂，被告
    寅○○及壬○○對於陳品劭，被告子○○及庚○○對於郭冠
    宏，被告辛○○及乙○○對於張維揚，被告丙○○及巳○○
    對於宋長彥，被告己○○及辰○○對於洪家偉，被告丑○○
    對於曾威瑾，被告丁○○及甲○○對於李聿鈞，均善盡監督
    之責，衡情陳凱恂、陳品劭、郭冠宏、張維揚、宋長彥、洪
    家偉、曾威瑾及李聿鈞應不會為上開不法行為，而得防免本
    件侵權行為之發生，是依上開規定，原告請求被告卯○○及
    戊○○應與陳凱恂、被告寅○○及壬○○應與陳品劭、被告
    子○○及庚○○應與郭冠宏、被告辛○○及乙○○應與張維
    揚、被告丙○○及巳○○應與宋長彥、被告己○○及辰○○
    應與洪家偉、被告丑○○應與曾威瑾、被告丁○○及甲○○
    應與李聿鈞連帶負損害賠償責任，即屬有據，應予准許。
  3.再按連帶債務之成立須以契約明示或有法律規定者為限，民
    法第272條定有明文。又限制行為能力人共同不法侵害他人
    權利者，其法定代理人固應連帶負賠償責任，惟各限制行為
    能力人之法定代理人間，並無對於賠償責任應連帶負擔之規
    定，是各限制行為能力人之法定代理人間僅負不真正連帶之
    責，並無連帶責任可言。經查：被告陳凱恂與其法定代理人
    卯○○、戊○○，被告陳品劭與其法定代理人寅○○、壬○
    ○，被告郭冠宏與其法定代理人子○○、庚○○，被告張維
    揚與其法定代理人辛○○、乙○○，被告宋長彥與其法定代
    理人丙○○、巳○○，被告洪家偉與其法定代理人己○○、
    辰○○，被告曾威瑾與其法定代理人丑○○，被告李聿鈞與
    其法定代理人丁○○、甲○○，依民法第187條第1項規定，
    固應連帶賠償原告所受損害，至於被告卯○○、戊○○、寅
    ○○、壬○○、子○○、庚○○、辛○○、乙○○、丙○○
    、巳○○、己○○、辰○○、丑○○、丁○○及甲○○間對
    於原告雖負同一給付，但其發生之原因各別，即被告卯○○
    、戊○○因陳凱恂，被告寅○○、壬○○因陳品劭，被告子
    ○○、庚○○因郭冠宏，被告辛○○、乙○○因張維揚，被
    告丙○○、巳○○因宋長彥，被告己○○、辰○○因洪家偉
    ，被告丑○○因曾威瑾，被告丁○○、甲○○因李聿鈞之侵
    權行為而各負責任，被告卯○○、戊○○與陳凱恂以外之被
    告，被告寅○○、壬○○與陳品劭以外之被告，被告子○○
    、庚○○與郭冠宏以外之被告，被告辛○○、乙○○與張維
    揚以外之被告，被告丙○○、巳○○與宋長彥以外之被告，
    被告己○○、辰○○與洪家偉以外之被告，被告丑○○與曾
    威瑾以外之被告，被告丁○○、甲○○與李聿鈞以外之被告
    ，應負不真正連帶責任，是原告請求被告23人應連帶負損害
    賠償責任，尚有未合，併予敘明。
  (二)原告得請求被告等人各連帶給付176,000元
    按當事人主張有利於己之事實者，就其事實有舉證之責任，
    民事訴訟法第277條前段定有明文。而民事訴訟如係由原告
    主張權利者，應先由原告負舉證之責，若原告先不能舉證，
    以證實自己主張之事實為真實，則被告就其抗辯事實即令不
    能舉證，或其所舉證據尚有疵累，亦應駁回原告之請求，最
    高法院17年上字第917號判例可資參照。次按損害賠償之債
    ，以有損害之發生及有責任原因之事實，並二者之間，有相
    當因果關係為成立要件。故原告所主張損害賠償之債，如不
    合於此項成立要件者，即難謂有損害賠償請求權存在，最高
    法院48年台上字第481號判例意旨可資參照。又所謂相當因
    果關係，係以行為人之行為所造成之客觀存在事實為觀察，
    依吾人智識經驗判斷，通常均有發生同樣損害結果之可能者
    ，該行為人之行為，即與損害間有因果關係，最高法院95年
    度臺上字第449號裁判意旨亦可參照。準此，原告依侵權行
    為請求損害賠償時，不僅應舉證證明損害之發生及有責任原
    因之事實，尚應證明兩者間有因果關係。經查：
  1.租金損失部分：原告雖主張其因被告陳凱恂、陳品劭、郭冠
    宏、張維揚、宋長彥、洪家偉、曾威瑾及李聿鈞之侵權行為
    致其修復期間無法營業，而受有3個月之租金損失云云。惟
    依原告所提出之房屋租賃契約書，其上所載之承租人係為訴
    外人「張俊富」，並非原告（本院卷第112至第115頁），則
    原告是否受有租金損失，已非無疑。又縱認原告確為承租人
    ，原告之所以需支出房屋租金，係依其與訴外人即出租人傅
    莉雅間租賃契約之約定，縱使其因被告之故意加害行為而無
    法營業，然其與出租人間租賃契約仍繼續存在，自不免其租
    金給付義務，是原告此項租金之支出與被告之侵權行為間，
    並無相當因果關係存在，原告自不得據此請求損害賠償。
  2.營業損失部分：原告雖主張其因被告陳凱恂、陳品劭、郭冠
    宏、張維揚、宋長彥、洪家偉、曾威瑾及李聿鈞之侵權行為
    ，致其修復期間無法營業，而受有3個月之營業損失云云。
    惟查，依原告警詢時陳稱之店內財物損失僅有牆上單面固定
    式玻璃破裂、百褶紗窗破裂、層架一組損壞及汽車美容藥水
    及蠟被灑出（參見本院98年度少調字第652號卷宗第37頁）
    ，難認原告需耗時3個月時間修復整理，至多應僅需1個月時
    間，原告即可將店內修復整理完成而重新營業。又依原告所
    經營之「凱婷汽車材料百貨行」每月之銷售額為96,000元，
    有財政部臺北市國稅局松山分局98年12月21日財北國稅松山
    營業字第0980031684號在卷可稽（本院卷第116頁）；是以
    ，原告請求1個月期間無法營業之營業損失96,000元部分，
    即屬有據，應予准許。至逾此範圍之請求，洵屬無據，應予
    駁回。
  3.修理費用部份：原告雖主張其因被告陳凱恂、陳品劭、郭冠
    宏、張維揚、宋長彥、洪家偉、曾威瑾及李聿鈞之侵權行為
    ，致其支出修理費用155,000元云云。惟依原告警詢時之陳
    述及刑案現場蒐證照片觀之，原告所受之店內財物損失僅有
    牆上單面固定式玻璃破裂、百褶紗窗破裂、層架一組損壞及
    汽車美容藥水及蠟被灑出（參見本院98年度少調字第652號
    卷宗第37頁、第39頁至第43頁），可知原告所經營之「凱婷
    汽車材料百貨行」現場僅有牆面玻璃、百褶紗窗、層架、美
    容藥水及蠟有毀損現象，而原告所提出修理費用之估價單，
    其中地下室鐵門與防水、廁所門更新、辦公室大門、電腦螢
    幕等，均非被告之侵權行為所造成之損害，自不得請求被告
    負損害賠償責任；至置物架白鐵鏡面10,000元、辦公室玻璃
    與鐵框25,000元、辦公室玻璃20,000元及藥水材料25,000元
    部分，既為被告之侵權行為所造成之損害，被告自應各負連
    帶損害賠償責任。是以，原告請求修理費用80,000元，即屬
    有據，應予准許。逾上開部分之請求，即有未當，應予駁回
    。
  4.生財器具損失部分：原告雖主張其因被告陳凱恂、陳品劭、
    郭冠宏、張維揚、宋長彥、洪家偉、曾威瑾及李聿鈞之侵權
    行為，致其生財器具損失298,651元云云。惟依原告警詢時
    之陳述及刑案現場蒐證照片觀之，原告所受之店內財物損失
    僅有牆上單面固定式玻璃破裂、百褶紗窗破裂、層架一組損
    壞及汽車美容藥水及蠟被灑出，已如前述，而原告就生財器
    具所提出估價單及定貨單之時間均是在本件侵權行為發生前
    ，且其中之項目均非本件原告上述所受之損害；此外，原告
    復未能提出其他證據證明其生財器具確因被告之侵權行為而
    遭受損害，是原告請求生財器具損失298,651元，即無足取
    ，應予駁回。
五、末按給付無確定期限者，債務人於債權人得請求給付時，經
    其催告而未為給付，自受催告時起，負遲延責任。其經債權
    人起訴而送達訴狀，與催告有同一之效力；又遲延之債務，
    以支付金錢為標的者，債權人得請求依法定利率計算之遲延
    利息；應付利息之債務，其利率未經約定，亦無法律可據者
    ，週年利率為百分之5 ，民法第229條第2項、第233條第1項
    前段及第203條分別定有明文。被告經原告起訴請求賠償上
    開損害而未為給付，原告自得依上開規定，請求被告給付遲
    延利息。從而，原告本於侵權行為法律關係，請求被告分別
    按如主文第1項至第9項連帶給付176,000元及各自起訴狀繕
    本送達之翌日起（詳如主文及附表一、二、三所示）至清償
    日止，按年息5%計算之利息，為有理由，應予准許。逾上開
    範圍之請求，為無理由，應予駁回。
六、兩造陳明願供擔保，聲請宣告假執行及免為假執行，經核原
    告勝訴部分，所命給付之金額未逾新臺幣50萬元，爰依民事
    訴訟法第389 條第1項第5款規定，依職權宣告假執行；被告
    聲請宣告免為假執行核無不合，爰酌定相當之擔保金額准許
    之。至原告敗訴部分，其假執行之聲請失所附麗，不應准許
    ，應予駁回。
七、本件事證已臻明確，兩造其餘攻擊防禦方法核與判決結果不
    生影響，爰不另一一論述，併此敘明。
八、據上論結，本件原告之訴一部為有理由，一部為無理由，依
    民事訴訟法第385條第1項前段、第79條、第85條第2項、第
    389條第1項第5款、第392條第2項，判決如主文。
中    華    民    國    99    年     8    月    12    日
                  民事第四庭    審判長法  官  周祖民
                    
                                      法  官  張文毓

                                      法  官  林怡伸 
以上正本係照原本作成
如對本判決上訴，須於判決送達後20日內向本院提出上訴狀
中    華    民    國    99    年     8    月    12    日
                                      書記官  施若娟 

附表一
┌─────┬──────────┐
│被告      │利息起算日（民國）  │
├─────┼──────────┤
│陳凱恂    │99年2月26日         │
├─────┼──────────┤
│陳品劭    │99年2月25日         │
├─────┼──────────┤
│郭冠宏    │99年2月25日         │
├─────┼──────────┤
│張維揚    │99年2月25日         │
├─────┼──────────┤
│宋長彥    │99年2月25日         │
├─────┼──────────┤
│洪家偉    │99年3月9日          │
├─────┼──────────┤
│曾威瑾    │99年2月25日         │
├─────┼──────────┤
│李聿鈞    │99年2月26日         │
└─────┴──────────┘
附表二
 ┌─────┬─────────┐
 │被告      │利息起算日（民國）│
 ├─────┼─────────┤
 │陳凱恂    │99年2月26日       │
 ├─────┼─────────┤
 │卯○○    │99年5月1日        │
 ├─────┼─────────┤
 │戊○○    │99年2月26日       │
 └─────┴─────────┘

附表三
 ┌─────┬─────────┐  
 │被告      │利息起算日（民國）│
 ├─────┼─────────┤
 │洪家偉    │99年3月9日        │
 ├─────┼─────────┤
 │己○○    │99年5月6日        │
 ├─────┼─────────┤
 │辰○○    │99年3月9日        │
 └─────┴─────────┘

司法院資訊處製作；財團法人民間司法改革基金會備份。
